【裁判字號】    99,交聲,2670
【裁判日期】    990923
【裁判案由】    交管條例聲異
【裁判全文】
臺灣板橋地方法院交通事件裁定        99年度交聲字第2670號
原處分機關  交通部公路總局臺北區監理所
異  議  人  甲○○
即受處分人
上列受處分人因違反道路交通管理處罰條例案件，對於交通部公
路總局臺北區監理所中華民國99年8 月19日所為之北監自裁字第
裁40－AI0000000 號處分，聲明異議，本院裁定如下：
    主  文
異議駁回。
    理  由
一、原處分意旨略以：異議人即受處分人甲○○於民國99年6月
    4 日11時35分許，因駕駛車牌號碼AN—7833號自小客車，行
    經臺北市○○○○道路南往北象山隧道出口處，經以固定式
    雷達測速照相儀器測得其行車速度62公里，而臺北市政府警
    察局交通警察大隊員警以「限速50公里，經測時速62公里，
    超速12公里未滿20公里」之違規事由，逕行舉發，並開立北
    市警交大字第AI0000000 號舉發違反道路交通管理事件通知
    單（下稱違規通知單），移送原處分機關處理。嗣由原處分
    機關於99年8 月19日依道路交通管理處罰條例第40條、第63
    條第1 項第1 款及違反道路交通管理事件統一裁罰基準及處
    理細則第41、43、44、67條規定，以北監自裁字第裁40－AI
    0000000 號處分違反道路交通管理事件裁決書認定受處分人
    「汽車駕駛人行車速度，超過規定之最高時速未滿20公里」
    而裁處罰鍰1,600 元，並記違規點數1 點在案。
二、異議意旨略以：異議人不否認於上開時間駕駛前揭車輛行經
    前指違規地點，惟伊所駕駛之車輛係10年以上之老舊汽車，
    且開車習慣一向緩慢，當日駕駛汽車時速應為47、48公里；
    且當日駕駛於異議人右、後、左側之車輛車速均快，雷達測
    速器可能誤拍其他超速車輛而拍攝伊車輛，檢舉單位所使用
    之檢測器材準確度可能有誤，為此聲明異議云云。
三、按汽車駕駛人，行車速度，超過規定之最高時速，除有第43
    條第1 項第2 款情形外，處新臺幣（下同）1,200 元以上2,
    400 元以下罰鍰，並記違規點數1 點，道路交通管理處罰條
    例第40條前段、第63條第1 項第1 款分別訂有明文。
四、經查：
  (一)異議人即受處分人甲○○於99年6 月4 日11時35分許，因駕
    駛車牌號碼AN—7833號自小客車，行經臺北市○○○○道路
    南往北象山隧道出口處、最高限速時速50公里之路段，以時
    速62公里之車速行駛，超速12公里以上，經該處所設固定式
    雷達測速照相器測速、拍照後，臺北市政府警察局交通警察
    大隊員警逕行舉發之事實，有臺北市政府警察局北市警交大
    字第AI0000000 號舉發違反道路交通管理事件通知單影本1
    紙及經雷達測速器所攝得之採證照片1 張附卷可稽，是異議
    人有駕駛自小客車行經該路段之事實，堪以認定。
  (二)異議人雖以前詞置辯，惟本件原舉發機關據以裁處異議人有
    超速之違規事實之本件採證照片，係規格為24.125GHz （K-
    Band）照相式，廠牌為TRAFFIPAX ，型號為1.主機:Speedop
    hot 、2.天線：TYPE 24 ，器號為1.主機：593-062/60251
    、2.天線：Nr.1075 之雷達測速照相儀器所攝，且該雷達測
    速儀業於99年3 月23日經經濟部標準檢驗局檢定合格，檢定
    合格單號碼為MOGA0000000A，MOGA0000000B，有效期限至
    100 年3 月31日等情，有經濟部標準檢驗局99年3 月24 日
    雷達測速儀檢定合格證書1 紙在卷足憑，堪認該雷達測速儀
    器運作各項功能正常，且於測得異議人所有之上開車輛超速
    行駛之日，該具雷達測速儀尚在檢驗合格期限內。佐以證人
    即本件舉發員警段堯敬於本院調查程序中證述：採證照片上
    面第1 行顯示的數字062km 代表的是違規超速，就是當時異
    議人的車速，後面的英文字是range2是當時固定式雷達測速
    器的雷達測距，後面的frame115是相片的序號。第2 排第1
    個是時間11時35分49秒，再來是日期2010年6 月4 日，後面
    set004是入口的代號，3 表示的是底片的感光度是400 度，
    1 表示的是資料來源的亮度，site 050是路段的速限。今日
    提出的固定式雷達測速器檢驗合格證書就是當日的固定式雷
    達測速器的證書，證明點就是照片上載的004 字樣，可以看
    得出來這個路口是信義快速道路象山隧道出口處往北出口處
    限速50的道路，這個儀器就是設在這裡等語明確（見本院99
    年9 月17日訊問筆錄），並提出採證照片1 張附卷，綜觀上
    開情詞，堪認異議人於上開時、地確實有超速之情事無訛。
  (三)至異議人雖辯稱可能誤拍其他超速車輛而拍攝其車輛，惟採
    證照片僅拍攝到異議駕駛之車輛，並未拍攝其他車輛，不可
    能因為其他車輛超速而誤拍到沒有超速的車輛。如果有誤拍
    的現象，員警就無法舉發之情，業據證人段堯敬證述綦詳，
    參以卷附採證照片，異議人所駕駛之自小客車前、後、右側
    車道並無異議人所稱之汽車行駛，是依該照片，並無法認定
    是否有其他車輛超速駕駛，導致異議人被測速照相，異議人
    上開所辯，自難憑採。
五、綜上所述，本件異議人違規事證明確。原處分機關依道路交
    通管理處罰條例第40條等規定，裁處異議人罰鍰1,600 元，
    核無違誤，異議人之異議為無理由，應予駁回。
六、據上論斷，應依道路交通案件處理辦法第19條，裁定如主文
    。
中    華    民    國    99    年    9     月    23    日
                    交通法庭    法  官 黃繼瑜
以上正本證明與原本無異
如不服本裁定應於送達後5日內向本院提出抗告狀
                                書記官  謝雪紅
中    華    民    國    99    年    9     月    24    日

司法院資訊處製作；財團法人民間司法改革基金會備份。
